【裁判字號】    89,易,3403
【裁判日期】    890831
【裁判案由】    違反電信法
【裁判全文】
臺灣高雄地方法院刑事判決                        八十九年度易字第三四三號
    公  訴  人  臺灣高雄地方法院檢察署檢察官
    被      告  乙○○
    選任辯護人  黃振銘律師
    被      告  丙○○
    被      告  甲○○
右列被告等因違反電信法案件，經檢察官提起公訴（八十九年度偵字第八０九三、九
六一六、一二六五三號），本院判決如左：
    主  文
乙○○、丙○○、甲○○共同未經許可擅自設置電台發送九千赫至三百秭赫之射頻信
息，致干擾無線電波之合法使用者，乙○○處有期徒刑參月，丙○○處有期徒刑貳月
，甲○○處拘役參拾日。如易科罰金，均以新台幣玖佰元即銀元參佰元折算壹日。如
附表所示之物，均沒收。
    事  實
一、丙○○、乙○○、甲○○明知未經向交通部申請許可，不得擅自設置電台發送九
    千赫至三百兆赫之射頻信息，致干擾無線電波之合法使用者，竟共同基於犯意聯
    絡，於民國八十八年十一月間，由丙○○委託乙○○以每月新台幣（下同）一萬
    五千元之價格，向不知情之張敬聰租用高雄市○○區○○街八七號二十樓之二房
    屋，擅自在上址架設ＦＭ九三點五ＭＨＺ大臺灣廣播電台，並由乙○○擔任該電
    台之主持人，由丙○○以每月一萬四千元之薪資，雇用甲○○擔任該電台之播放
    節目、廣告及音樂工作，共同對外販售喜力健、衛得肝丸、加味四物丸等食品，
    並接受聽眾之叩應、點歌、談天等節目，以此干擾合法之警察廣播電台ＦＭ九三
    點一ＭＨＺ之使用。嗣於八十九年四月八日下午一時十分許，在上址為警當場查
    獲，並扣得丙○○所有供乙○○、甲○○共犯罪所用之如附表所示之物。
二、案經高雄市政府警察局三民第二分局報請台灣高雄地方法院檢察署檢察官偵查起
    訴。
    理  由
一、右揭犯罪事實，業據被告丙○○坦承不諱，並有交通部電信總局南區電信監理站
    非法電台及電波干擾處理報告表、大台灣廣播電台節目表各一份暨如附表所示之
    物扣案可證。訊據被告乙○○、甲○○矢口否認有何違反電信法之犯行，乙○○
    辯稱：伊係受丙○○委託承租上開房屋，至於供何用，伊並不知情云；伊僅於高
    雄市長選舉期間，曾在大台灣廣播電台主持一個多月云云，被告甲○○辯稱：伊
    僅係受雇於丙○○，並不知該電台並非合法電台云云。惟查：被告乙○○於本院
    調查程序中已自承：「（楊某有無使用你的帶子？）有。因他欲邀請我擔任台長
    ，將一些空白錄音帶交給我，我錄音後交給他。」（見本院八十九年八月二十一
    日訊問筆錄）；被告丙○○於偵查中供稱：「我的房子是乙○○租的。在總統競
    選期間，他曾任節目主持人，我原想讓他當台長，但沒談成」各等語（見八十九
    年度偵字第九六一六偵查卷第九頁）。另依卷附之錄音紀錄表，被告乙○○曾以
    「黃龍」之藝名任電台節目之主持人，並印有「大台灣廣播電台台長黃隆」之名
    片二張在卷可憑，是被告乙○○確曾參與上開電台主持之工作無訛。次查，被告
    丙○○於偵查中供稱：「（邱是否不知道你尚未申請設立？）我沒跟他說這是不
    合法的，我有說在申請中」（見八十九年度偵字第九六一六偵查卷第十頁），是
    被告甲○○既明知該電台係尚非經核准設立之合法電台，竟仍受雇於被告丙○○
    在該電台從事播放節目之工作，自難諉稱不知。綜上所述，被告乙○○、甲○○
    所辯，顯係事後卸責之詞。本件事證明確，被告三人之犯行洵堪認定。
二、核被告三人所為，均係犯電信法第五十八條第一項之未經許可擅自設置電台發送
    九千赫至三百秭赫之射頻信息，致干擾無線電波之合法使用罪。本件依公訴人起
    訴之犯罪事實，應認被告三人係犯電信法第五十八條第一項，是公訴人引用電信
    法第五十八條第二項，應屬誤植。被告三人間，有犯意聯絡及行為分擔，為共同
    正犯。爰審酌被告三人犯罪之動機、目的、手段，被告甲○○犯罪情節較輕、被
    告乙○○、丙○○犯罪情節較重，被告丙○○犯後坦承犯行，被告乙○○、甲○○否認犯行等一切情狀，各量處如主文所示之刑，並均諭知易科罰金之折算標準
    。如附表所示之物，為被告丙○○所有供被告乙○○、甲○○共犯本件犯行所用
    之物，應依刑法第三十八條第一項第二款宣告沒收。
據上論斷，應依刑事訴訟法第二百九十九條第一項前段，電信法第五十八條第一項，
刑法第二十八條、第三十八條第一項第二款，罰金罰鍰提高標準條例第二條，判決如
主文。
本案經檢察官葉麗綺到庭執行職務。
中    華    民    國     八十九     年      八      月      三十一      日
                                  臺灣高雄地方法院刑事第七庭
                                      法  官  何  悅  芳
右正本證明與原本無異。
如不服本判決，應於判決送達後十日內，向本院提出上訴狀。
                                      書記官  吳  良  美
中    華    民    國     八十九     年      九      月        一        日
電信法第五十八條：
未經許可擅自設置或使用電台發送九千赫至三百秭赫之射頻信息，致干擾
無線電波之合法使用者，處二年以下有期徒刑、拘役或科或併科新台幣六
十萬元以下罰金。
違反第四十六條第四項規定設置或使用無線廣播電台或無線電視電台發送
射頻信息，致干擾無線電波之合法使用，或違反第四十八條第一項規定擅
自使用或變更無線電頻率致干擾無線電波之合法使用者，依前項之規定處
斷。
違反第四十八條第一項規定，擅自使用或變更無線電頻率未干擾無線電波
之合法使用者，處拘役或科或併科新台幣二十萬元以下罰金。
附表：
一、光碟錄放機一台
二、卡式放音座一台（ＤＥＮＯＮ）
三、卡式放音座一台 （ＰＩＯＮＥＥＲ）
四、ＣＤ放音座一台
五、放音機一台
六、發射機一台
七、音響單機一台
八、同步調諧器一台
九、混音器一台
十、ＭＤ放音機一台
十一、音品處理器一台
十二、天線一支
十三、麥克風一支
十四、前置放大器一台
十五、功率放大器一台
十六、激勵器一台
十七、ＶＨＦ立體聲接收機一台
十八、大台灣廣播電台失眠族證十紙


司法院資訊處製作；財團法人民間司法改革基金會備份。
